臺灣桃園地方法院刑事裁定
111年度單禁沒字第1208號
聲  請  人  臺灣桃園地方檢察署檢察官
被      告  羅義得


上列被告因違反毒品危害防制條例案件（111年度毒偵緝第1075
號、1076號、1077號、111年度偵緝字第1883號、111年度毒偵字
第4642號），經檢察官聲請單獨宣告沒收違禁物（111年度聲沒
字第1241號），本院裁定如下：
    主  文
扣案如附表所示之物，均沒收銷燬之。
    理  由
一、本件聲請意旨略以：被告羅義得涉嫌施用第一級、第二級毒
    品案件，經臺灣桃園地方檢察署檢察官以111年度毒偵緝第1
    075號、1076號、1077號、111年度偵緝字第1883號、111年
    度毒緝字第4642號為不起訴處分確定在案，而上開案件所查
    扣之如附表所示之物，結果檢出第一級毒品海洛因、第二級
    毒品甲基安非他命成分，有台灣尖端先進生技醫藥股份有限
    公司毒品原物鑑定實驗室毒品證物鑑定分析報告、法務部調
    查局濫用藥物實驗室110年10月7日調科壹字第11023011510
    號鑑定書、臺北榮民總醫院110年11月1日北榮毒鑑字第C000
    0000號毒品成分鑑定書附卷可查，因屬違禁物，爰依法聲請
    單獨宣告沒收銷燬等語。
二、按查獲之第一、二級毒品及專供製造或施用第一、二級毒品
    之器具，不問屬於犯罪行為人與否，均沒收銷燬之；違禁物
    得單獨宣告沒收，若案件未起訴者，應由檢察官聲請法院以
    裁定沒收之，為毒品危害防制條例第18條第1項前段、刑法
    第40條第2項所明定，並經司法院著有18年院字第67號解釋
    可參。
三、經查，被告因違反毒品危害防制條例案件，經臺灣桃園地方
    檢察署檢察官以111年度毒偵緝第1075號、1076號、1077號
    、111年度偵緝字第1883號、111年度毒偵字第4642號為不起
    訴處分確定乙節，有前開不起訴處分書及臺灣高等法院被告
    前案紀錄表附卷可稽，並經本院核閱相關卷證無誤。而扣案
    如附表編號1至5所示之物，經送檢驗，鑑驗結果確分別含有
    海洛因、甲基安非他命之成分，有附表備註欄所示毒品鑑驗
    報告在卷可稽，顯見附表編號1至5所示之扣案物品分屬毒品
    危害防制條例所列之第一級毒品、第二級毒品而屬違禁物無
    誤。是聲請人聲請沒收上開違禁物，於法要無不合，應予准
    許。另盛裝上開毒品之夾鏈袋，因其上殘留之毒品而難以析
    離，且無析離之實益及必要，應視同毒品，應依毒品危害防
    制條例第18條第1項前段之規定宣告沒收銷燬之。而鑑驗所
    耗損之毒品部分，既經鑑定機關取樣而鑑析用罄，足認該部
    分之毒品業已滅失，爰不另宣告沒收銷燬之，附此敘明。
四、據上論斷，應依刑事訴訟法第455條之36第2項，毒品危害防
    制條例第18條第1項前段，刑法第40條第2項，裁定如主文。
中　　華　　民　　國　　111 　年　　10　　月　　31　　日
                  刑事第十七庭    法  官  李思緯
以上正本證明與原本無異。
如不服本裁定，應於裁定送達後5 日內向本院提出抗告狀。
　　　　　　　　　　　　　　　　　　　　　　　　　　　　　　書記官　郭怡君　　　　　　　
中　　華　　民　　國　　111 　年　　10　　月　　31　　日

附表：
編號 名稱 詳細數量、重量及說明 備註 1 第一級毒品海洛因 白色粉末1包（毛重0.33公克，驗餘淨重0.149公克），檢出海洛因成分。 包裝之夾鏈袋與所包裝之毒品於物理外觀上二者已附合為一體而難以析離；鑑驗用罄，已不存在，自不得宣告沒收銷燬。    台灣尖端先進生技醫藥股份有限公司毒品原物鑑定實驗室毒品證物鑑定分析報告（詳見110毒偵字第8323號卷第111頁） 2 甲基安非他命 白色結晶2包（毛重6.59公克，驗餘淨重5.797公克），驗出甲基安非他命成分。 包裝之夾鏈袋與所包裝之毒品於物理外觀上二者已附合為一體而難以析離；鑑驗用罄，已不存在，自不得宣告沒收銷燬。    台灣尖端先進生技醫藥股份有限公司毒品原物鑑定實驗室毒品證物鑑定分析報告（詳見110毒偵字第8323號卷第113頁） 3 第一級毒品海洛因 米白色粉末1包（驗餘淨重0.75公克），檢出海洛因成分。 包裝之夾鏈袋與所包裝之毒品於物理外觀上二者已附合為一體而難以析離；鑑驗用罄，已不存在，自不得宣告沒收銷燬。    法務部調查局濫用藥物實驗室110年10月07日調科壹字第11023011510號鑑定書（詳見110年度毒偵字第6877號卷第153頁） 4 甲基安非他命1包 白色或透明結晶體1包（毛重0.9566公克，驗餘量0.1226公克），驗出甲基安非他命成分。 包裝之夾鏈袋與所包裝之毒品於物理外觀上二者已附合為一體而難以析離；鑑驗用罄，已不存在，自不得宣告沒收銷燬。    有臺北榮民總醫院110年11月01日北榮毒鑑字第C0000000號毒品成分鑑定書（詳見110年度毒偵字第6877號卷第133頁） 5 甲基安非他命9包 白色結晶9包（驗餘淨重分別為0.519、0.856、0.736、0.847、0.898、0.260、0.877、0.890、2.119公克），驗出甲基安非他命成分。 包裝之夾鏈袋與所包裝之毒品於物理外觀上二者已附合為一體而難以析離；鑑驗用罄，已不存在，自不得宣告沒收銷燬。    台灣尖端先進生技醫藥股份有限公司毒品原物鑑定實驗室毒品證物鑑定分析報告（詳見109年度偵字第33729號卷第129頁至第145頁）